臺灣桃園地方法院民事裁定　九十年度簡抗字第五號
　　抗　告　人　甲○○
　　　　　　　　　　　　送達代.
　　法定代理人　荊　皋
　　法定代理人　林彭郎
右當事人間債務人異議之訴事件，抗告人對於中華民國八十九年十二月二十六日本院
中壢簡易庭八十八年度壢簡字第五二二號第一審裁定提起抗告，本院裁定如左
    主      文
抗告駁回。
抗告費用由抗告人負擔。
    理      由
一、抗告意旨略以：原審以抗告人為訴之變更，未據繳納裁判費，裁定駁回抗告人變
    更之訴，實則抗告人雖於起訴狀第二項載有「確認原告（即抗告人）名義即鈞院
    七十八年度民執字第一九０七號強制執行標的物坐落如前開所示土地、房屋之所
    有權不存在」，惟已於民國八十五年十一月六日審理中當庭撤回；且依民事訴訟
    費用法第六條立法理由，以一訴主張之數項標的若互相競合，經濟上並無各自獨
    立之目的，應依其中價額最高者定裁判費，不得合併計算其價額，原審命補繳裁
    判費之裁定係屬錯誤，故依法請求廢棄原裁定等語。
二、按提起民事訴訟，應依民事訴訟費用法第二條規定繳納裁判費，此為法定必備之
    程式，而起訴不合程式者，法院應以裁定駁回之，民事訴訟法第二百四十九條第
    一項第六款亦定有明文。經查：
（一）、原審駁回抗告人變更之訴，係以：抗告人提起訴訟，原請求確認抗告人就坐
        落桃園縣楊梅鎮○○段三六七之三地號及其上門牌號碼楊梅鎮○○路二一八
        巷一弄四十六號房屋之所有權不存在，嗣於訴訟中變更其訴之聲明為相對人
        二人就本院七十八年存字第八四０號提存之擔保金新台幣玖萬參仟元不得強
        制執行，及返還提存金新台幣玖萬參仟元，未據繳納裁判費，經法院於八十
        八年六月十五日當庭裁定命抗告人於三日內補正，抗告人逾期未補正，其訴
        不合法為據。
（二）、所謂訴之變更，係指起訴後提起新訴代替舊訴；所謂訴之追加，係指起訴後
        提起新訴以合併於原訴，當事人、訴訟標的及訴之聲明為訴之要素，如有其
        一發生變動或追加，即生訴之變更或追加之問題。而訴之變更或追加，就變
        更或追加之新訴而言，本為起訴，故法院應依職權審查其一般起訴要件（民
        事訴訟法第二百四十九條第一項）與訴之變更追加要件（民事訴訟法第二百
        五十五條以下），如有欠缺，應以裁定駁回其變更或追加之訴，如其情形可
        以補正者，則應先命其補正。揆諸此說明，抗告人於原審訴之聲明既有變更
        ，自屬訴之變更，而有繳納裁判費之必要，是原審對於抗告人因訴之變更，
        致訴訟標的價額增加之部分，命補繳裁判費，並無違誤。從而，抗告人既未
        依限補繳裁判費，原審法院依據首揭說明，依法駁回抗告人變更之訴，並就
        原訴為裁判，於法有據。
（三）、抗告人固另辯稱：抗告人雖於起訴狀第二項載有「確認原告名義即鈞院七十
        八年度民執字第一九０七號強制執行標的物坐落如前開所示土地、房屋之所
        有權不存在」，惟已於八十五年十一月六日審理中當庭撤回云云，然經本院
        調閱該日筆錄查核結果，當日並無撤回之記載，況縱認抗告人就其所述之聲
        明確有撤回而不屬訴之變更，其提起新訴合併於原訴亦屬訴之追加，亦有繳
        納裁判費之必要，故其所辯尚屬無據。又本件既屬訴之變更追加，自與民事
        訴訟費用法第六條規定無涉，抗告人陳稱：以一訴主張之數項標的若互相競
        合，經濟上並無各自獨立之目的，應依其中價額最高者定裁判費，不得合併
        計算其價額云云，亦無理由。
    綜上所述，原審將本件變更之訴駁回，於法並無不合，抗告意旨指摘原裁定不當
    ，求予廢棄，為無理由，應予駁回。
三、本件事證已臻明確，抗告人於抗告狀中雖另陳稱：本件訴訟之裁判應以鈞院八十
    五年簡抗字第三號抗告訴訟之法律關係為依據，故在該裁定未確定前，應以裁定
    停止本件訴訟程序云云，惟此業經抗告人另行提起抗告（原審駁回聲請停止訴訟
    事件案號為：八十六年度壢簡聲字第十四號），並經本院九十年度簡抗字第三號
    裁定抗告駁回在案，有上開裁定在卷可稽，與本件八十八年度壢簡字第五二二號
    第一審裁定係駁回抗告人變更之訴，要屬二事，抗告人此部分指摘與本件抗告無
    關，爰不一一論駁，併此敘明。
四、據上論結，本件抗告為無理由，依民事訴訟法第四百三十六條之一第三項、第四
    百九十二條第一項、九十五條、第七十八條，裁定如主文。
中　　　華　　　民　　　國　　九十一　　年　　　四　　　月　　 三十 　　日
                                臺灣桃園地方法院民事第    庭
~B審判長法　官　郭琇玲
~B　　　法　官　黃漢權
~B      法　官　許炎灶
右正本證明與原本無異
不得抗告
中　　　華　　　民　　　國　　九十一　　年　　　四　　　月 　　三十　 　日
~B　法院書記官　蘇  萱
